臺灣彰化地方法院刑事判決　　　　　　　　　　　　　九十一年度訴字第四八六號
　　公　訴　人　臺灣彰化地方法院檢察署檢察官
　　被　　　告　甲○○
右列被告因違反毒品危害防制條例案件，經檢察官提起公訴（九十一年度毒偵字第一
０號、第二九七號、第四九一號、第七四０號），本院判決如左：
    主      文
甲○○連續施用第一級毒品，處有期徒刑壹年，扣案之海洛因貳包（淨重各零點壹捌
公克、零點零陸公克）、殘留海洛因之塑膠袋肆個及注射針筒支均沒收銷燬之；又
施用第二級毒品，處有期徒刑肆月。應執行有期徒刑壹年貳月，扣案之海洛因貳包（
淨重各零點壹捌公克、零點零陸公克）、殘留海洛因之塑膠袋肆個及注射針筒支均
沒收銷燬之。
    事      實
一、甲○○曾於民國九十年間因施用毒品案件，經法院裁定送觀察、勒戒後，認無繼
    續施用毒品傾向，業經台灣彰化地方法院檢察署檢察官於九十年八月七日以九十
    年度毒偵字第二二０六號、第三０八六號為不起訴處分確定；詎其復基於概括之
    犯意，自九十年十二月中旬起至九十一年三月二十五日止，連續在彰化縣北斗鎮
    ○○路九０二號住處等處，以注射針筒施打第一級毒品海洛因之方式，施用第一
    級毒品海洛因多次；其另於九十年十二月二十七日前四日內某一時點，在不詳地
    點，以不詳方式，施用第二級毒品安非他命一次。嗣其先於九十年十二月二十七
    日凌晨一時十分許，在彰化縣溪州鄉○○路○段三六九號萊爾富超商前為警查獲
    ，並扣得其所有之第一級毒品海洛因一包（淨重０．一八公克）；其又於九十一
    年二月四日下午四時十五分許，在彰化縣北斗鎮○○路九０二號為警查獲，並扣
    得其所有之第一級毒品海洛因一包（淨重０．０六公克）及專供注射毒品之注射
    針筒一支；其復於九十一年三月二十七日十二時四十分許，在彰化縣北斗鎮○○
    路九０二號為警查獲，並扣得其所有殘留海洛因之塑膠袋四個及專供注射毒品海
    洛因之注射針筒二支。甲○○經本院以九十一年度毒聲字第八四五號裁定送觀察
    、勒戒，送台灣彰化看守所附設勒戒處所觀察、勒戒後，認其有繼續施用毒品之
    傾向。
二、案經彰化縣警察局北斗分局報請台灣彰化地方法院檢察署檢察官偵查及檢察官自
    動檢舉偵查起訴。
    理      由
一、訊據被告甲○○對於右揭施用第一級毒品海洛因之事實坦承不諱，惟矢口否認有
    施用第二級毒品安非他命之犯行，辯稱：伊並未施用毒品安非他命，不知之前警
    方於九十年十二月二十七日所採之尿液為何會呈甲基安非他命陽性反應云云。惟
    查，警方於九十年十二月二十七日所採取被告尿液送檢驗結果，確呈嗎啡及甲基
    安非他命陽性反應，嗣後警方再於九十一年二月四日及同年三月二十七日所採取
    被告尿液送檢驗結果，確均呈嗎啡陽性反應，此有彰化縣衛生局煙毒尿液檢驗成
    績書二紙及詮昕科技股份有限公司濫用藥物尿液檢驗報告一份附卷可稽，而依人
    體施用毒品安非他命後能從所排尿液中驗出甲基安非他命反應之時間約為四日左
    右，是以被告確曾於九十年十二月二十七日前四日內某一時點施用第二級毒品安
    非他命一次，其所辯未曾施用毒品安非他命顯係事後卸責之詞，不足採信，且扣
    案之粉末二包經送鑑驗結果，確均係毒品海洛因，此有法務部調查局鑑定通知書
    二份附卷可參，此外復有殘留海洛因之塑膠袋四個及專供注射毒品海洛因之注射
    針筒三支扣案可資佐證，是以被告連續施用毒品海洛因多次及施用安非他命一次
    之犯行均堪認定。再被告前於九十年間因施用毒品案件，經法院裁定送觀察、勒
    戒後，認無繼續施用毒品傾向，業經台灣彰化地方法院檢察署檢察官於九十年八
    月七日以九十年度毒偵字第二二０六號、第三０八六號為不起訴處分確定，其再
    因犯本案，經送觀察、勒戒後，認有繼續施用毒品之傾向，此有台灣彰化看守所
    附設勒戒處所有無繼續施用毒品傾向證明書、刑案資料查註紀錄表及被告全國前
    案紀錄表在卷可證。綜上所述，本件事證已臻明確，被告之犯行洵堪認定。
二、核被告所為，係犯毒品危害防制條例第十條第一項、第二項之罪。其於施用毒品
    海洛因、安非他命前後持有海洛因、安非他命之低度行為，應為施用之高度行為
    所吸收，均不另論罪。其先後多次施用第一級毒品海洛因之犯行，時間緊接，犯
    意概括，犯罪構成要件復相同，均為連續犯，應論以一罪，並均依法加重其刑。
    被告所犯上開二罪，犯意各別，犯罪構成要件不同，應予分論併罰。查被告係自
    九十年十二月中旬起至九十一年三月二十五日止，有連續施用第一級毒品海洛因
    之犯行，而公訴人僅就被告於九十年十二月二十七日前三日內之不詳時間、九十
  一年二月四日前三日內之不詳時間及同年三月二十七日前三日內之不詳時間連續
    施用第一級毒品海洛因三次之犯行提起公訴，該未經起訴之部分，與檢察官起訴
    之部分，因被告係基於概括之犯意而為之，具有連續犯之關係，屬裁判上之一罪
    ，其一部起訴之效力及於全部，故本院自得併予審究。爰審酌被告犯罪之動機、
    所生危害及其犯罪後之態度等一切情狀，各量處如主文所示之刑，並定其應執行
    之刑。扣案之海洛因二包（淨重各０．一八公克、０．０六公克）及殘留海洛因
    之塑膠袋四個（海洛因與塑膠袋無從分離）係毒品，注射針筒三支係專供被告施
    用毒品海洛因所用之器具，均應諭知沒收銷燬之。
據上論斷，應依刑事訴訟法第二百九十九條第一項前段，毒品危害防制條例第十條第
一項、第二項、第十八條第一項前段，刑法第十一條前段、第五十六條、第五十一條
第五款，判決如主文。
中      華      民      國    九十一    年      五      月    二十八    日
                                    台灣彰化地方法院刑事第二庭
                                        法      官  石  馨  文
右正本證明與原本無異。
如不服本判決，應於判決送達後十日內，向本院提出上訴狀（須附繕本）。
                                        法院書記官  呂  雅  惠
中      華      民      國    九十一    年      五      月    三十      日
附錄法條
毒品危害防制條例第十條
施用第一級毒品者，處六月以上五年以下有期徒刑。
施用第二級毒品者，處三年以下有期徒刑。
毒品危害防制條例第十八條：
查獲之毒品及專供製造或施用毒品之器具，不問屬於犯人與否，均沒收銷燬之。但合
於醫藥或研究之用者，得不予銷燬。
前項合於醫藥或研究用毒品或器具之管理辦法，由法務部會同行政院衛生署定之。
